臺灣南投地方法院刑事判決
111年度原訴字第21號
公  訴  人  臺灣南投地方檢察署檢察官
被      告  吳東昇




選任辯護人  陳秉榤律師（法扶律師）
被      告  王雅蘭



選任辯護人  廖怡婷律師（法扶律師）
上列被告因違反毒品危害防制條例案件，經檢察官提起公訴（11
1年度偵字第3390號、111年度偵字第4377號），本院判決如下：
    主  文
乙○○犯如附表一各編號「罪名及宣告刑」欄所示之罪，分別處如
附表一各編號「罪名及宣告刑」欄所示之刑及沒收；應執行有期
徒刑拾伍年貳月。
甲○○犯如附表一各編號「罪名及宣告刑」欄所示之罪，分別處如
附表一各編號「罪名及宣告刑」欄所示之刑及沒收；應執行有期
徒刑捌年參月。
    事  實
一、乙○○、甲○○均明知海洛因、甲基安非他命係屬毒品危害防制
    條例第2條第2項第1、2款規定之第一級、第二級毒品，甲基
    安非他命亦屬經政府公告為藥事法第22條第1項第1款所稱之
    禁藥，不得非法持有、販賣或轉讓，仍分別為下列行為：
  ㈠甲○○基於販賣第一級毒品以營利之犯意，於民國111年1月27
    日13時34分許，在停放於南投縣○○市○○○路○○○○路00巷○○路○
    ○○○號碼000-0000號租賃小客車上，販賣新臺幣（下同）2,0
    00元之第一級毒品海洛因1小包予姜志宏，姜志宏則交付2,0
    00元予甲○○。
  ㈡乙○○、甲○○基於販賣第一級毒品以營利之犯意聯絡，由甲○○
    於111年2月9日16時前某時，以通訊軟體LINE與李瑞鑫聯繫
    販毒事宜後，徐元績於同日16時3分許駕駛車牌000-0000號
    自小客車搭載李瑞鑫，至南投縣○○市○○○路00號之雜貨店（
    下稱本案雜貨店）前，李瑞鑫下車購毒，而乙○○將重量不詳
    、價值1,000元之第一級毒品海洛因1小包交付予李瑞鑫，李
    瑞鑫則交付1,000元（由徐元績、李瑞鑫共同出資）予乙○○
    。
  ㈢甲○○基於販賣第一級毒品以營利之犯意，於111年2月10日9時
    36分許，在南投縣○○市○○○路00巷0號之住處，販賣2,000元
    之第一級毒品海洛因1小包予姜志宏，姜志宏則交付2,000元
    予甲○○。
  ㈣乙○○、甲○○基於販賣第二級毒品以營利之犯意聯絡，由乙○○
    於111年3月28日16時11分許，持如附表二編號29之行動電話
    與蕭世宏聯繫販毒事宜後，於同日16時51分許，在南投縣○○
    市○○○路00巷0號之住處，由甲○○將重量不詳、價值2,000元
    之第二級毒品甲基安非他命1小包交付予蕭世宏，而蕭世宏
    交付2,000元予甲○○。
  ㈤甲○○基於販賣第一級毒品以營利之犯意，於111年4月10日10
    時8分許，持如附表二編號4之行動電話與劉嘉良聯繫販毒事
    宜後，於同日10時11分許，在停放於臺中市○○區○○路0段○○○
    路0段000巷○○路○○○○號碼000-0000號租賃小客車內，販賣1,
    500元之第一級毒品海洛因1小包予劉嘉良，劉嘉良則交付1,
    500元予甲○○。
  ㈥乙○○基於轉讓第一級毒品、第二級毒品及禁藥之犯意，於111
    年5月18日8時30分許，在址設南投縣○○市○○○路000號之金沙
    灣汽車旅館（下稱本案旅館）823號房間內，無償轉讓重量
    不詳之第一級毒品海洛因、第二級毒品甲基安非他命各1小
    包予廖健桓。
  ㈦乙○○基於販賣第一級毒品以營利之犯意，於111年5月18日8時
    30分許，在本案旅館823號房間內與廖健桓約定，以7,500元
    對價販賣之第一級毒品海洛因予廖健桓，並於同日15時許至
    本案雜貨店交付毒品，廖健桓遂於同日9時56分許匯款7500
    元至乙○○持用之帳號000-00000000000000號中華郵政帳戶內
    ，後來因警方於同日15時15分許，至上開雜貨店執行搜索，
    交易因而止於未遂，並經警方當場扣得如附表二編號1、4至
    15、26、29、31所示之物，及與本案無關如附表二編號2至3
    、16至25、27至28、30、32、33所示之物，進而循線查悉上
    情。
二、案經南投縣政府警察局南投分局報告臺灣南投地方檢察署檢
    察官偵查起訴。
    理  由
一、認定犯罪事實所憑證據及理由：
　㈠訊據被告乙○○，就犯罪事實欄㈥部分，於偵查時、審理中均
    坦承不諱，就犯罪事實欄㈡、㈣、㈦部分，於審理中坦承自白
    ；而被告甲○○，就犯罪事實欄㈠至㈤部分，於偵查時、審理
    中均坦認不諱；並經證人姜志宏、劉嘉良、蕭世宏、徐元績
    、李瑞鑫、廖健桓、田秀足分別於警詢及偵查中證述明確（
    見偵一卷第91-115、162-177、205-221頁，偵二卷第153-16
    0、172-174、181-190、200-203、286-302、309-312頁，偵
    三卷第69-72、191-193、133-136、209-211頁），復有查獲
    現場照片10幀、涉案情節一覽表暨監視器影像畫面擷圖、姜
    志宏臺灣南投地方檢察署鑑定許可書暨南投縣政府警察局勘
    察採證同意書、鑑驗尿液真實姓名對照表、手機通聯記錄擷
    圖6幀、涉案情節一覽表暨監聽譯文、監視器影像畫面擷圖
    、劉嘉良臺灣南投地方檢察署鑑定許可書暨南投縣政府警察
    局刑事警察大隊委託鑑驗尿液代號與真實姓名對照表、涉案
    情節一覽表暨監聽譯文、監視器影像畫面擷圖、蕭世宏臺灣
    南投地方檢察署鑑定許可書暨南投縣政府警察局勘察採證同
    意書、鑑驗尿液真實姓名對照表、數位證物勘察採證同意書
    暨自願同意受採證證物一覽表、手機通聯記錄翻拍照片7幀
    （見偵一卷第59-63、77-90、123-125、137-139、154-161
    、187-188、197-204、227-229、237-242頁）、徐元績臺灣
    南投地方檢察署鑑定許可書暨南投縣政府警察局刑警大隊鑑
    驗尿液真實姓名對照表、涉案情節一覽表暨監視器影像畫面
    擷圖、李瑞鑫南投縣政府警察局勘察採證同意書暨臺灣南投
    地方檢察署鑑定許可書、南投縣政府警察局刑事警察大隊偵
    一隊鑑驗尿液真實姓名對照表、涉案情節一覽表暨手機對話
    紀錄翻拍照片、金沙灣精品汽車旅館交班報表、監視器影像
    畫面擷圖、電話號碼0000000000號通聯紀錄摘要、金沙灣精
    品汽車旅館交班報表、牌照號碼6299-LN號車輛詳細資料報
    表、涉案情節一覽表暨手機對話紀錄翻拍照片、監視器影像
    畫面擷圖（見偵二卷第170-171、176-179、196-198、232-2
    41、272-284頁）、衛生福利部草屯療養院草療鑑字第11105
    00288、0000000000、0000000000、0000000000、000000000
    0、0000000000號鑑驗書、中華郵政股份有限公司南投郵局1
    11年7月7日投營字第1112900170號函暨檢附帳號0000000000
    0000號開戶申請書、交易明細、中華郵政股份有限公司彰化
    郵局111年6月29日彰營字第1111800201號函暨檢附帳號0000
    0000000000號立帳申請書、交易明細表（見偵三卷第222-22
    7、255-258、322-336頁）、欣生生物科技股份有限公司報
    告編號00000000、00000000、00000000、00000000號濫用藥
    物尿液檢驗報告、牌照號碼APK-7120、BES-3215號車輛詳細
    資料報表、涉案情節一覽表暨監視器影像畫面擷圖、電話號
    碼0000000000號通聯調閱查詢單（見偵五卷第53、106、108
    -113、132、173、179-180頁）、欣生生物科技股份有限公
    司報告編號00000000號濫用藥物尿液檢驗報告、電話號碼00
    00000000號通聯調閱查詢單、牌照號碼330-LME號車輛詳細
    資料報表、電話號碼0000000000號與電話號碼0000000000號
    監聽譯文、南投縣政府警察局111年4月20日投警刑偵一字第
    1110021451號函暨檢附員警偵查報告、通訊監察譯文、蒐證
    畫面、電話號碼0000000000號與電話號碼0000000000號監聽
    譯文（見偵六卷第38、52-53、112-113、115-128、140-142
    頁）在卷可參，並有扣案如附表二編號1、4至15、26、29至
    31所示之物為證，堪信被告任意性自白與事實相符，可以採
    信。　
　㈡按販賣毒品罪，係以行為人主觀上有營利之意圖，客觀上將
    毒品價售或有償讓與他人為其構成要件，若行為人主觀上並
    無營利之意圖，即與販賣毒品罪之構成要件不相符合。而販
    賣毒品係違法行為，非可公然為之，亦無公定價格，且容易
    分裝、增減份量，而買賣之價格，可能隨時依交易雙方關係
    之深淺、購毒者之資力、需求量及對行情之認知、毒品來源
    是否充裕、查緝是否嚴謹、風險大小等情形，而異其標準，
    非可一概而論，從而販賣之利得，除販賣之價量俱臻明確外
    ，委難察得實情，然販賣者從價差或量差中牟利之方式雖異
    ，其意圖營利之販賣行為則無二致。又毒品量微價高，取得
    不易，政府懸為厲禁，凡販賣毒品者，茍無利益可圖，應無
    甘冒危險，而平價供應他人施用之理，因此其取得毒品之價
    格必較出售之價格低廉，或以同一價格售賣而減少毒品之份
    量，而從中賺取差價牟利無疑。本案被告乙○○、甲○○就前開
    犯罪事實欄㈠、㈡、㈢、㈣、㈤、㈦所示，分別販賣或共同販賣
    第一級、第二級毒品之行為，均屬約定取得價款之有償行為
    ，如果非有利可圖，被告2人絕無平白甘冒被重罰風險之理
    ，而販賣第一級、第二級毒品予如犯罪事實欄所示之人，堪
    認被告2人主觀上確具有營利之意圖甚明。
　㈢綜上所述，本案事證明確，被告2人前開犯行洵堪認定，均應
    依法論科。
二、論罪科刑之理由：
  ㈠按甲基安非他命係第二級毒品，亦為藥事法第22條第1項第1 
    款規定公告列管之禁藥，明知為禁藥而轉讓者，藥事法第83
    條亦定有處罰明文，故行為人明知甲基安非他命為禁藥而轉
    讓予他人，除成立毒品危害防制條例第8條第2項之轉讓第二
    級毒品罪外，亦構成藥事法第83條第1項之轉讓禁藥罪，此
    係屬同一犯罪行為而同時有二種法律可資處罰之法規競合情
    形，應依重法優於輕法、後法優於前法原則，擇一處斷。又
    毒品危害防制條例第8條第2項轉讓第二級毒品罪之法定本刑
    為「6月以上5年以下有期徒刑，得併科新臺幣（下同）70萬
    元以下罰金」。而藥事法第83條第1項規定之轉讓禁藥法定
    本刑係「7年以下有期徒刑，得併科5,000萬元以下罰金」，
    刑度較毒品危害防制條例第8條第2項為重。故除轉讓之第二
    級毒品甲基安非他命達一定之數量，或轉讓予未成年人，或
    明知為懷胎婦女而轉讓，或轉讓混合第二級毒品在內之二種
    以上毒品者，各應依毒品危害防制條例第8條第6項、第9條
    之規定加重其刑至二分之一之情形外，藥事法第83條第1項
    之法定本刑，顯較前揭毒品危害防制條例轉讓第二級毒品罪
    之法定本刑為重，自應優先適用藥事法第83條第1項之規定
    處斷（最高法院110年度台上字第3318號判決意旨參照）。
    則被告乙○○就犯罪事實欄㈥所示時地，轉讓第二級毒品甲基
    安非他命部分，並無證據足認其轉讓甲基安非他命之數量已
    達淨重10公克以上，不得遽依毒品危害防制條例第8條第6項
    加重其刑，而應依藥事法第83條第1項轉讓禁藥罪論處。
  ㈡又海洛因、甲基安非他命係屬毒品危害防制條例第2條第2項
    第1、2款所規定之第一級、第二級毒品，不得非法持有、販
    賣或轉讓。核被告乙○○所為，就犯罪事實欄㈡部分，係犯毒
    品危害防制條例第4條第1項販賣第一級毒品罪，就犯罪事實
    欄㈣部分，係犯同條例第4條第2項販賣第二級毒品罪，就犯
    罪事實欄㈥部分，係犯同條例第8條第1項之轉讓第一級毒品
    罪及藥事法第83條第1項之轉讓禁藥罪，就犯罪事實欄㈦部
    分，係犯同條例第4條第6項、第1項販賣第一級毒品未遂罪
    ；而被告甲○○所為，就犯罪事實欄㈠、㈡、㈢、㈤部分，係犯
    毒品危害防制條例第4條第1項販賣第一級毒品罪，就犯罪事
    實欄㈣部分，係犯同條例第4條第2項販賣第二級毒品罪。而
    被告2人前揭因販賣或轉讓而持有第一級、第二級毒品之低
    度行為，各應為其販賣、轉讓第一級、第二級毒品之高度行
    為所吸收，均不另論罪。另被告乙○○就犯罪事實欄㈥所為，
    係一行為同時轉讓第一級毒品海洛因及禁藥即第二級毒品甲
    基安非他命予廖健桓，以一行為同時觸犯轉讓第一級毒品罪
    及轉讓禁藥罪，為想像競合犯，從一重之轉讓第一級毒品罪
    處斷。
  ㈢被告2人就犯罪事實欄㈡販賣第一級毒品，及犯罪事實欄㈣販
    賣第二級毒品等犯行，有犯意聯絡、行為分擔，均依刑法第
    28條規定論以共同正犯。而被告乙○○就犯罪事實欄㈡、㈣、㈥
    、㈦所犯4罪，被告甲○○就犯罪事實欄㈠、㈡、㈢、㈣、㈤所犯5
    罪，均屬犯意各別、行為互殊，應予分論併罰。
  ㈣查被告乙○○前於107年間，因違反毒品危害防制條例案件，經
    本院以107年度審訴字第47號判決處有期徒刑10月、7月，應
    執行有期徒刑1年確定，於108年8月1日因縮短刑期執行完畢
    出監；而被告甲○○前因違反毒品危害防制條例等案件，經臺
    灣臺中地方法院（下稱臺中地院）、臺灣雲林地方法院及本
    院分別判處有期徒刑5月（共3罪）、10月、5月、10月、11
    月5月後，經臺中地院以106年聲字第856號裁定應執行刑2年
    10月確定（下稱甲案），又於106年間因違反毒品危害防制
    條例案件，經本院以106年度審原訴字第13號判決判處有期
    徒刑1年2月確定（下稱乙案），嗣被告甲○○於105年10月8日
    入監執行甲案，並接續執行乙案，於109年7月22日因縮短刑
    期假釋出監並付保護管束，於110年5月29日假釋期滿未經撤
    銷，以已執行完畢論等情，有臺灣高等法院被告前案紀錄表
    在卷可證（見院卷第21-80頁），則被告2人於徒刑執行完畢
    後，5年內故意再犯本案有期徒刑以上之罪（乙○○部分4罪、
    甲○○部分5罪），固均為累犯，然審酌本案所犯之罪與被告2
    人前案間罪名及罪質均有所不同，如因累犯加重本刑恐有致
    生其所受刑罰超過其等所應負擔罪責之情形，參酌大法官解
    釋第775號意旨，認本案應不予加重。
  ㈤就犯罪事實欄㈦部分，被告乙○○係著手於販賣第一級毒品犯
    行之實行而不遂，為未遂犯，應依刑法第25條第2 項規定減
    輕其刑。
  ㈥再按，犯第四條至第八條之罪於偵查及歷次審判中均自白者
    ，減輕其刑；毒品危害防制條例第17條第2項定有明文。查
    被告乙○○就犯罪事實欄㈥所示轉讓第一級毒品部分，而被告
    甲○○就犯罪事實欄㈠、㈡、㈢、㈣、㈤所示，販賣第一級、第二
    級毒品之犯罪事實，業經被告乙○○、甲○○於偵查、本院審理
    中均坦承不諱，均依毒品危害防制條例第17條第2項規定依
    法減輕其刑。
  ㈦復按犯罪之情狀顯可憫恕，認科以最低刑度仍嫌過重者，得
    酌量減輕其刑，刑法第59條定有明文。所謂「顯可憫恕」，
    係指被告之犯行有情輕法重之情，客觀上足以引起一般人同
    情，處以法定最低刑度仍失之過苛，尚堪憫恕之情形而言；
    再者，販賣毒品之原因動機不一，犯罪情節未必盡同，或有
    大盤供應者，亦有中、小盤之分，甚或僅止於吸毒者同儕間
    為求互通有無之有償轉讓者亦有之，其販賣行為所造成危害
    社會之程度有別，毒品危害防制條例就販賣第一級毒品罪法
    定本刑為死刑或無期徒刑，可謂嚴刑峻罰，非不可依客觀犯
    行與主觀惡性考量其犯罪情狀，以資審認有無憫恕之處而適
    用刑法第59條酌減其刑，期使個案之量刑得當，以符比例原
    則（最高法院95年度台上字第788號判決意旨參照）。而有
    無刑法第59條酌減其刑之適用，應就被告犯罪行為時之情狀
    觀察，尚難因其在犯罪後，另有自首、自白或供出毒品來源
    因而查獲正犯、共犯等法定減刑或免刑之事由，即認無刑法
    第59條之適用，且毒品危害防制條例第17條第2 項之增訂，
    既出於採行寬厚之刑事政策，亦無排除同時適用刑法第59條
    之理。又刑法第59條規定「犯罪之情狀」可憫恕者，得酌量
    減輕其刑，同法第57條則規定科刑時應審酌「一切情狀」，
    尤應注意所列舉之10款事項為科刑重輕之標準。所謂「犯罪
    之情狀」與「一切情狀」並非有截然不同之領域，於裁判上
    酌減其刑時，應就犯罪一切情狀（包括第57條所列舉之10款
    事項）予以全盤考量，審酌其犯罪有無可憫恕之事由（即有
    無特殊之原因與環境等等，在客觀上足以引起一般同情，以
    及宣告法定低度刑是否猶嫌過重），以為判斷。故適用第59
    條酌量減輕其刑時，並不排除第57條所列舉10款事由之審酌
    ，惟其程度應達於確可憫恕，始可予以酌減（最高法院70年
    度第6次刑事庭會議決議意旨參照）。被告乙○○就犯罪事實
    欄㈡、㈣、㈦部分，而被告甲○○就犯罪事實欄㈠、㈡、㈢、㈣、㈤
    所示，販賣第一級、第二級毒品等犯行，其等販售毒品次數
    非多，藥腳之人數非多，且各該藥腳對象本即有施用毒品習
    慣，非因被告2人之販賣行為而沾染毒癮，又被告各次之販
    賣金額分別為1,000元至7,500元，金額非高，交易零星，對
    象特定，各次獲利有限，其惡性及犯罪情節與專門從事大量
    販賣毒品之「國際盤」、「大盤」、「中盤」之毒販有別，
    且與利用幫派組織結構販賣而獲得厚利、使毒品大量流通之
    情形相較，被告行為所生危害顯然較低。則被告2人前揭販
    賣第一級、第二級毒品犯行，所應科處之法定刑尚嫌過苛，
    在客觀上均足以引起社會一般之同情，顯不符比例原則及公
    平原則而屬過重，客觀不無可憫，故被告乙○○就犯罪事實欄
    ㈡、㈣所示販賣第一級、第二級毒品部分，依刑法第59條規
    定減輕其刑，就犯罪事實欄㈦所示之販賣第一級毒品未遂部
    分，依法減輕其刑，並依法遞減之；而被告甲○○就犯罪事實
    欄㈠、㈡、㈢、㈣、㈤所示販賣第一級、第二級毒品部分，依法
    減輕其刑，並依法遞減之。
  ㈧以行為人之責任為基礎，審酌被告2人未思以正途謀生，無視
    國家杜絕毒品犯罪之禁令，仍非法販賣第一級、第二級毒品
    ，及轉讓第一級、第二級毒品，助長社會上施用他人毒品之
    惡習，亦使毒品於社會上易於流通，對於國民健康及社會秩
    序之影響甚鉅，所為實應非難，不宜輕縱；惟審酌被告乙○○
    於犯後坦認部分犯行，而被告甲○○始終坦承犯行等犯後態度
    ，及被告乙○○自陳國中畢業智識程度、從事水電工作、經濟
    狀況勉持、未婚、與父親同住，而被告甲○○自述高職畢業智
    識程度、經營雜貨店、經濟狀況勉持、喪偶、與母親同住等
    家庭生活情況（見院卷第309頁），暨其等犯罪之動機、目
    的、手段、所生危害等一切情狀，分別量處如附表一各編號
    「罪名及宣告刑」欄所示之刑，以示警懲。
  ㈨再者，刑法第51條數罪併罰定執行刑之立法方式，採限制加
    重原則，亦即非以累加方式定應執行刑，該條第5款即明定
    ：「宣告多數有期徒刑者，於各刑中之最長期以上，各刑合
    併之刑期以下，定其刑期。但不得逾三十年」，是本院審酌
    被告2分別涉販賣第一級、第二級毒品或轉讓第一級毒品等
    犯行，其等各該所為犯罪時間相近，如以實質累加之方式定
    應執行刑，則處罰之刑度顯將超過其行為之不法內涵，而違
    反罪責原則，及考量因生命有限，刑罰對被告造成之痛苦程
    度，係隨刑度增加而生加乘效果，而非以等比方式增加，是
    則以隨罪數增加遞減其刑罰之方式，當足以評價被告之上開
    行為之不法性之法理（即多數犯罪責任遞減原則），就其等
    各該前揭之犯行，定應執行刑如主文所示。
四、沒收部分：
　㈠按以營利為目的販入毒品，經多次販賣後，持有剩餘毒品被
    查獲，其各次販賣毒品行為，固應併合處罰。惟該持有剩餘
    毒品之低度行為，應僅為最後一次販賣毒品之高度行為所吸
    收，不另論罪，故就該查獲之剩餘毒品，祇能於最後一次之
    販賣毒品罪宣告沒收銷燬，不得於各次販賣毒品罪均宣告沒
    收銷燬（最高法院98年度台上字第3060號判決意旨參照）。
    扣案如附表二編號1、5至11所示白色粉末或塊狀共8包，經
    送驗單位抽選鑑驗結果，均含第一級海洛因成分，而附表二
    編號12至15所示晶體4包，均含第二級毒品甲基安非他命成
    分，此有衛生福利部草屯療養院草療鑑字第1110500288、00
    00000000、0000000000、0000000000、0000000000、000000
    0000號鑑驗書為證，且業經被告2人於審理中供承為販賣第
    一級、第二級毒品所剩餘之物（見院卷第276、285頁），則
    前開持有剩餘毒品之行為分別為最後一次販賣第一級毒品或
    販賣第二級毒品之行為所吸收，即依毒品危害防制條例第18
    條第1項前段之規定，不問屬於犯罪行為人與否，就附表二
    編號1所示之物，於被告甲○○就如附表一編號5所示販賣第一
    級毒品海洛因之罪名項下，宣告沒收銷燬之；而附表二編號
    5至11所示之物，於被告乙○○如附表一編號7所示販賣第一級
    毒品海洛因之罪名項下，宣告沒收銷燬之；另附表二編號12
    至15所示之物，於被告2人共犯附表一編號4所示販賣第二級
    毒品之罪名項下宣告沒收銷燬之；又包裝毒品之包裝袋，因
    其上所殘留之毒品，難以析離，且無析離之實益與必要，自
    應視同毒品之一部，一併沒收銷燬之；前揭送驗耗用之毒品
    因已滅失，不另宣告沒收銷燬。
　㈡扣案如附表二編號4、29所示之行動電話，分別為聯繫犯罪事
    實欄㈣、㈤所示購毒者使用，而附表二編號26、31之電子磅
    秤、藥鏟等物，為稱量及分裝本案第一級、第二級毒品之用
    ，業經被告乙○○自承在卷，並有通訊監察譯文為證（見偵一
    卷第166-167頁、院卷第285頁），均屬供本案犯罪所用之物
    ，不問屬於犯罪行為人與否，依毒品危害防制條例第19條第
    1項規定，於被告2人所犯各罪名項下宣告沒收。
　㈢復按犯罪所得，屬於犯罪行為人者，沒收之；於全部或一部
    不能沒收或不宜執行沒收時，追徵其價額；第一項及第二項
    之犯罪所得，包括違法行為所得、其變得之物或財產上利益
    及其孳息，刑法第38條之1第1項前段、第3項、第4項亦有明
    文。次按有關共同正犯犯罪所得之沒收、追繳或追徵，應就
    各人所分得者為之。又所謂各人「所分得」，係指各人「對
    犯罪所得有事實上之處分權限」，法院應視具體個案之實際
    情形而為認定：倘若共同正犯各成員內部間，對於不法利得
    分配明確時，應依各人實際分配所得沒收（最高法院104年
    度台上字第3937號判決意旨參照）。又被告2人就犯罪事實
    欄㈠、㈡、㈢、㈣、㈤、㈦販賣第一級、第二級毒品所分得之對
    價金額，業據被告2人於審理中自承在卷（見院卷第307-308
    頁），前開款項均屬本案之犯罪所得，且均未扣案，依刑法
    第38條之1第1項前段、第3項之規定，分別於被告2人所犯各
    罪名項下宣告沒收，於全部或一部不能沒收或不宜執行沒收
    時，追徵其價額。
　㈣按毒品危害防制條例第18條第1項前段規定，查獲之第一、第
    二級毒品，不問屬於犯罪行為人與否，均沒收銷燬之，此所
    稱「查獲之毒品」，係指被查獲而與本案有關之全部毒品而
    言。然查扣案如附表二編號28、33所示之物，固經送請衛生
    福利部草屯療養院鑑驗，認分別含有第一級毒品海洛因、第
    二級毒品甲基安非他命，此有該院草療鑑字第0000000000、
    0000000000號鑑驗書為證，惟被告乙○○於本院審理中明確供
    稱，前開扣案毒品，為自行吸食毒品所用或施用毒品後所餘
    之物，而與本案無關等語，且卷內並無積極證據足證前開毒
    品與本案犯行有關，依前揭說明，自無法於本案逕為沒收銷
    毀之諭知。另扣案如附表二編號2、3、16至25、27、30、32
    所示之物，固被告2人所有，惟與本案無關，卷內亦無證據
    證明與本案之關聯，自無庸予以沒收，附此敘明。
據上論斷，應依刑事訴訟法第299條第1項前段，判決如主文。
本案經檢察官張鈞翔提起公訴；檢察官林孟賢到庭執行職務。
中　　華　　民　　國　　111 　年　　9 　　月　　30　　日
　　　　　　　　　刑事第三庭    審判長法　官  楊國煜
　　　　　　　　　                    法  官  顏紫安
　　　　　　　　　                    法  官　劉彥宏
以上正本與原本無異。
如不服本判決應於收受送達後20日內向本院提出上訴書狀，並應
敘述具體理由；其未敘述上訴理由者，應於上訴期間屆滿後20日
內向本院補提理由書（均須按他造當事人之人數附繕本）「切勿
逕送上級法院」。
                                      書記官  劉  綺
中　　華　　民　　國　　111 　年　　10　　月　　3 　　日
　　　　　　　　　
附錄本案論罪科刑法條：
毒品危害防制條例第4條
製造、運輸、販賣第一級毒品者，處死刑或無期徒刑；處無期徒
刑者，得併科新臺幣3千萬元以下罰金。
製造、運輸、販賣第二級毒品者，處無期徒刑或10年以上有期徒
刑，得併科新臺幣1千5百萬元以下罰金。
製造、運輸、販賣第三級毒品者，處7年以上有期徒刑，得併科
新臺幣1千萬元以下罰金。
製造、運輸、販賣第四級毒品者，處5年以上12年以下有期徒刑
，得併科新臺幣5百萬元以下罰金。
製造、運輸、販賣專供製造或施用毒品之器具者，處1年以上7年
以下有期徒刑，得併科新臺幣1百50萬元以下罰金。
前五項之未遂犯罰之。
毒品危害防制條例第8條第1項
轉讓第一級毒品者，處1年以上7年以下有期徒刑，得併科新臺幣
1百萬元以下罰金。

附表一：
編號 罪名及宣告刑 備註 1 甲○○販賣第一級毒品，處有期徒刑 柒年柒月。扣案如附表二編號26、31所示之物，均沒收；未扣案之犯罪所得新臺幣貳仟元沒收，於全部或一部不能沒收或不宜執行沒收時，追徵其價額。 犯罪事實欄㈠之事實；即起訴書犯罪事實欄三之事實。 2 乙○○共同販賣第一級毒品，處有期徒刑拾伍年。扣案如附表二編號26、31所示之物，均沒收；未扣案之犯罪所得新臺幣壹仟元沒收，於全部或一部不能沒收或不宜執行沒收時，追徵其價額。 犯罪事實欄㈡之事實；即起訴書犯罪事實欄一之事實  甲○○共同販賣第一級毒品，處有期徒刑柒年柒月。扣案如附表二編號26、31所示之物，均沒收。  3 甲○○販賣第一級毒品，處有期徒刑柒年柒月。扣案如附表二編號26、31所示之物，均沒收；未扣案之犯罪所得新臺幣貳仟元沒收，於全部或一部不能沒收或不宜執行沒收時，追徵其價額。 犯罪事實欄㈢之事實；即起訴書犯罪事實欄四之事實 4 乙○○共同販賣第二級毒品，處有期徒刑伍年壹月。扣案如附表二編號12至15、26、29、31所示之物，均沒收。 犯罪事實欄㈣之事實；即起訴書犯罪事實欄二之事實  甲○○共同販賣第二級毒品，處有期徒刑肆年。扣案如附表二編號12至15、26、29、31所示之物，均沒收；未扣案之犯罪所得新臺幣貳仟元沒收，於全部或一部不能沒收或不宜執行沒收時，追徵其價額。  5 甲○○販賣第一級毒品，處有期徒刑柒年柒月。扣案如附表二編號1、4、26、31所示之物，均沒收；未扣案之犯罪所得新臺幣壹仟伍佰元沒收，於全部或一部不能沒收或不宜執行沒收時，追徵其價額。 犯罪事實欄㈤之事實；即起訴書犯罪事實欄五之事實 6 乙○○轉讓第一級毒品，處有期徒刑捌月。扣案如附表二編號26、31所示之物，均沒收。 犯罪事實欄㈥之事實；即起訴書犯罪事實欄六之事實 7 乙○○販賣第一級毒品未遂，處有期徒刑柒年柒月。扣案如附表二編號5至11、26、31所示之物，均沒收；未扣案之犯罪所得新臺幣柒仟伍佰元沒收，於全部或一部不能沒收或不宜執行沒收時，追徵其價額。 犯罪事實欄㈦之事實；即起訴書犯罪事實欄七之事實 
附表二：
編號 品名 單位數量 備註 所有人 1 海洛因 1包 毛重0.56公克 甲○○ 2 夾鏈袋 2袋  甲○○ 3 新臺幣 1,300元  甲○○ 4 SAMSUNG智慧型手機（內插置門號:0000000000號SIM卡1枚） 1支 IMEI1:000000000000000 IMEI2:000000000000000 甲○○ 5 海洛因 1包 毛重4.22公克 乙○○ 6 海洛因 1包 毛重4.42公克 乙○○ 7 海洛因 1包 毛重2.19公克 乙○○ 8 海洛因 1包 毛重4.41公克 乙○○ 9 海洛因 1包 毛重1.82公克 乙○○ 10 海洛因 1包 毛重0.58公克 乙○○ 11 海洛因 1包 毛重0.41公克 乙○○ 12 安非他命 1包 毛重35.5公克 乙○○ 13 安非他命 1包 毛重2.01公克 乙○○ 14 安非他命 1包 毛重0.59公克 乙○○ 15 安非他命 1包 毛重0.58公克 乙○○ 16 毒品咖啡包 1包 毛重6.23公克 乙○○ 17 毒品咖啡包 1包 毛重6.23公克 乙○○ 18 毒品咖啡包 1包 毛重5.7公克 乙○○ 19 毒品咖啡包 1包 毛重6.26公克 乙○○ 20 毒品咖啡包 1包 毛重6.03公克 乙○○ 21 毒品咖啡包 1包 毛重6.03公克 乙○○ 22 毒品咖啡包 1包 毛重6.23公克 乙○○ 23 毒品咖啡包 1包 毛重7.21公克 乙○○ 24 毒品咖啡包 1包 毛重6.5公克 乙○○ 25 毒品咖啡包 1包 毛重1.97公克 乙○○ 26 電子磅秤 1個  乙○○ 27 安非他命吸食器 1組  乙○○ 28 安非他命 1包 毛重0.38公克 乙○○ 29 SAMSUNG智慧型手機（內插置門號:0000000000號SIM卡1枚） 1支 IMEI1:000000000000000 IMEI2:000000000000000 乙○○ 30 HUAWEI智慧型手機（內插置門號:0000000000號SIM卡1枚） 1支 IMEI1:000000000000000 IMEI2:000000000000000 乙○○ 31 藥鏟 2支  乙○○ 32 研磨機 1台  乙○○ 33 海洛因 1包 毛重0.42公克 乙○○